---
title: "Programação Funcional e OO"
subtitle: "Aula 06"
date: "12 de março de 2018"
output: html_notebook
---

Este é o meu primeiro documento no **RNotebook**. Uma excelente ferramenta para relatórios de *DataScience*.

# Introdução

Vamos criar uma vetor numérico, um vetor de inteiros, um vetor de de string (texto).


```{r}
# Vetor numérico assume casas decimais
x <- c(5, 3.4, 6.2, 7)
x
class(x)

idades <- c(29L, 30L, 31L, 32L)
class(idades)

nomes <- c("Layla", "Gerson", "Warley", "Adelvan")
class(nomes)

```

Agora, vamos criar um banco de dados `data.frame`. Para isso, vamos criar um vetor de nomes, outro de idades e outro de time de futebol.

```{r}

nomes <- c("Nelson", "Neylson", "Bia", "Larissa")
idades <- c(37L, 31L, 22L, 24L)
time <- c("Cruzeiro", "Americano", "Atlético", NA)

dados <- data.frame(nomes, idades, time, stringsAsFactors = F)
dados

```

Agora vamos investigar o nosso banco de dados:

```{r}
dim(dados) # Dimensões do banco

names(dados) # Nome das variáveis

str(dados) # Estrutura do meu banco de dados

```

Transformar a variável `time` em um `factor`.

```{r}

dados$time <- as.factor(dados$time)
class(dados$time)
str(dados)

```

# Trabalhando com o Enade

Estamos estudando o banco de dados do Enade. O Enade, Exame Nacional de Desempenho dos Estudantes, é um dos procedimentos de avaliação do Sistema Nacional de Avaliação da Educação Superior (Sinaes). O teste avalia o rendimento dos alunos dos cursos de graduação, ingressantes e concluintes, em relação aos conteúdos programáticos dos cursos em que estão matriculados. O exame é obrigatório para os alunos selecionados e condição indispensável para a emissão do histórico escolar. Seus resultados poderão produzir dados por instituição de educação superior, categoria administrativa, organização acadêmica, município, estado, região geográfica e Brasil. Assim, serão construídos referenciais que permitam a definição de ações voltadas à melhoria da qualidade dos cursos de graduação por parte de professores, técnicos, dirigentes e autoridades educacionais.

Para fins práticos, vamos trabalhar com uma amostra aleatória previamente preparada para esta aula. Esta amostra está alocada no Github e nós podemos carregá-la no R direto da internet.

```{r}
install.packages("readr")
library("readr")

enade14 <- read_csv2("https://raw.githubusercontent.com/neylsoncrepalde/introducao_ao_r/master/dados/enade_2014_amostra.csv")

hist(enade14$nt_ger, col = "green", main = "Histograma da nota geral no ENADE")

```






--------
Embaixo está um dos jeitos de adicionar um *Chunk*.

```{r}
plot(cars)
```

Add a new chunk by clicking the *Insert Chunk* button on the toolbar or by pressing *Ctrl+Alt+I*.

When you save the notebook, an HTML file containing the code and output will be saved alongside it (click the *Preview* button or press *Ctrl+Shift+K* to preview the HTML file).

The preview shows you a rendered HTML copy of the contents of the editor. Consequently, unlike *Knit*, *Preview* does not run any R code chunks. Instead, the output of the chunk when it was last run in the editor is displayed.
